ACORDAO-COMPLETO-2383602

ACÓRDÃO DE RELAÇÃO

ACÓRDÃO DE RELAÇÃO 13381/2019 ATA 40/2019 - PRIMEIRA CÂMARA

Acórdão 13381/2019-TCU-Primeira Câmara
VISTOS e relacionados estes autos de tomada de contas especial instaurada pela Caixa Econômica Federal, em desfavor da Sra. Noélia Sousa Oliveira, ex-Prefeita de Serrolândia/BA (Gestão 2005-2008) , em razão da omissão no dever de prestar contas dos recursos transferidos mediante o Contrato de Repasse 0101.796-41/2000, celebrado com o objetivo de custear obras de saneamento básico; 
Considerando que o Acórdão 2208/2016-TCU-Primeira Câmara julgou as presentes contas irregulares, condenou a responsável em débito e aplicou-lhe a multa prevista no art. 57 da Lei 8.443/1992;
Considerando que o Acórdão 4969/2017-TCU-Primeira Câmara deu provimento parcial ao recurso de reconsideração interposto pela responsável para, no mérito, reduzir os valores do débito imputado e da multa aplicada;
Considerando que o ofício de notificação da responsável acerca do teor do Acórdão 4969/2017-TCU-Primeira Câmara foi recebido no endereço da destinatária no dia 31/7/2017;
Considerando que, em resposta à notificação, foi informado que a Sra. Noélia Sousa Oliveira falecera no dia 2/7/2017, conforme certidão de óbito constante da peça 70, o que indicou a ocorrência de falecimento antes do trânsito em julgado do Acórdão 2208/2016-TCU-Primeira Câmara;
	Considerando que, no tocante à multa, aplica-se o disposto no art. 3º, § 2º, da Resolução/TCU  178/2005, que dispõe que o Tribunal "poderá rever, de ofício, o acórdão em que houver sido aplicada multa a gestor que tenha falecido antes do trânsito em julgado da deliberação"; 
	Considerando as proposições uniformes da SecexTCE e do MP/TCU no sentido de tornar insubsistente a multa aplicada;
	Considerando que também consta dos autos pedido formulado pela Caixa Econômica Federal para que, por meio do advogado Mauro Murano Fracari (OAB 22934-DF) , possa atuar como interessada em uma lista de processos em trâmite no TCU, dentre os quais, o presente processo;
	Considerando que a SecexTCE propôs deferir o pedido relativamente a este processo, com fundamento no art. 146, § 1º, do RI/TCU, uma vez que a Caixa atuou como instauradora da TCE, bem como mandatária da União na celebração e na execução do Contrato de Repasse 0101.796-41/2000;
	Considerando que o MP/TCU endossou a proposta da unidade técnica;
ACORDAM os Ministros do Tribunal de Contas da União, reunidos em Sessão de 1ª Câmara, por unanimidade, em:
a) com fundamento no art. 3º, § 2º, da Resolução/TCU 178/2005, rever, de ofício, o Acórdão 2208/2016-TCU-Primeira Câmara, com a redação que lhe foi dada pelo Acórdão 4969/2017-TCU-Primeira Câmara, para tornar insubsistente a multa aplicada pelo item 9.2 à Sra. Noélia Sousa Oliveira, ante o falecimento da responsável ocorrido antes do trânsito em julgado da deliberação;
b) autorizar a Caixa Econômica Federal a ingressar neste TC-Processo 000.719/2015-3 como interessada, nos termos do art. 146, § 1º, do RI/TCU;
c) conceder ao advogado indicado pela Caixa Econômica Federal, Mauro Murano Fracari (OAB 22934-DF) , acesso, via e-TCU, ao TC-Processo 000.719/2015-3.
1. Processo TC-Processo 000.719/2015-3 (TOMADA DE CONTAS ESPECIAL) 
	1.1. Responsável: Noélia Sousa Oliveira, ex-Prefeita (XXX.517.565-XX) 
	1.2. Órgão/Entidade: Prefeitura Municipal de Serrolândia/BA
	1.3. Relator: Ministro-Substituto Augusto Sherman Cavalcanti
	1.4. Representante do Ministério Público: Procurador Júlio Marcelo de Oliveira
	1.5. Unidade Técnica: Secretaria de Controle Externo de Tomada de Contas Especial (SecexTCE) .
	1.6. Representação legal: Murilo Muraro Fracari (22.934/OAB-DF) e outros, representando Caixa Econômica Federal.

Primeira Câmara

Prefeitura Municipal de Serrolândia/BA

AUGUSTO SHERMAN

Procurador Júlio Marcelo de Oliveira

TOMADA DE CONTAS ESPECIAL (TCE)

Secretaria de Controle Externo de Tomada de Contas Especial (SecexTCE).